【裁判字號】    97,上訴,5627
【裁判日期】    971229
【裁判案由】    毒品危害防制條例
【裁判全文】
臺灣高等法院刑事判決                97年度上訴字第5627號
上  訴  人  臺灣新竹地方法院檢察署檢察官
被      告  甲○○
                      弄7號
                    現在臺灣新竹監獄執行
上列上訴人因違反毒品危害防制條例案件，不服臺灣新竹地方法
院97年度訴字第1019號，中華民國97年10月30日第一審判決（起
訴案號：臺灣新竹地方法院檢察署97年度毒偵字第1471號），提
起上訴，本院判決如下：
    主  文
上訴駁回。
    理  由
一、按提起第二審之上訴，其上訴書狀應敘述具體理由，為第二
    審上訴必備之程式。此觀民國96年7月4日修正公布刑事訴訟
    法第361條第2項之規定甚明。倘上訴理由之敘述未合乎具體
    之要求者，其上訴即屬同法第367條前段所定「上訴不合法
    律上之程式」，第二審法院應依同法第372條前段之規定，
    以判決駁回之。至其理由之具體與否，屬第二審法院審查範
    圍，不在第一審法院命補正之列，上訴書狀如已敘述理由，
    無論其具體與否，即無待其補提理由書或命補正之問題。此
    與上訴書狀全未敘述上訴理由者，第一審法院依刑事訴訟法
    第361條第3項之規定，應定期間先命補正之情形，尚屬有別
    。又第二審上訴之目的，既在於請求撤銷、變更原判決，則
    所謂「具體理由」，自應就原判決如何足以撤銷、如何應予
    變更之「事實上」或「法律上」之具體根據，本於確實之訴
    訟資料暨原因事實之所出，逐一敘述、記載，必已具體指出
    原判決事實認定所依憑之證據有如何之錯誤（例如原判決所
    採納之證據如何不具證據能力，所為證明力之判斷如何違背
    經驗、論理法則等），法律之適用（尤其實體法）有如何違
    誤之處，而足以動搖原判決使之成為不當或違法而得改判之
    事由；必要時並應提出有利於己之事證，期使第二審法院採
    納，俾為有利於上訴人之認定，始屬合法。上訴理由之敘述
    ，應先合乎具體之要求，始有所敘述可取與否之實體審理與
    判斷之問題。是上訴人之上訴書狀雖敘述上訴理由，但僅泛
    言原判決認定事實錯誤、違背法令、量刑失之過重或輕縱等
    情詞，而未依上揭意旨指出具體事由，或形式上雖已指出具
    體事由，然該等事由縱使屬實，亦不足以認為原判決有何不
    當或違法（例如所指摘訴訟程序之瑕疵，將因第二審重新審
    理而補正），或其所陳之事由，與訴訟資料所載不相適合，
    或所指摘原判決之「不當」或「違法」根本不存在者，均應
    認其實質上並未符合具體之要件，庶符節制濫行上訴之立法
    意旨。
二、原判決依憑被告甲○○供承施用毒品，其採尿檢驗結果，呈
    嗎啡及安非他命反應等證據資料，認定被告有原判決事實欄
    所載之施用第一級毒品及施用第二級毒品犯行。本件上訴人
    臺灣新竹地方法院檢察署檢察官不服原審判決而提起上訴。
    上訴意旨略以：被告素行不良，前有違反槍砲彈藥刀械管制
    條例及多次施用毒品之犯行，且甫於96年7月16 日縮刑期滿
    執行完畢，屬於累犯。惟原審儘量處被告法定最低刑度，實
    屬過輕，有無逾越自由裁量之內部界限，非無疑竇。且判決
    復未敘明衡酌裁量之具體理由，自有判決不載理由之違法云
    云。惟查，刑之量定，為求個案裁判之妥當性，法律賦予法
    院裁量之權。量刑輕重，屬為裁判之法院得依職權自由裁量
    之事項，苟其量刑已以行為人之責任為基礎，並斟酌刑法第
    57條各款所列情狀，在法定刑度內，酌量科刑，如無偏執一
    端，致明顯失出失入情形，上級審法院即不得單就量刑部分
    遽指為不當或違法。原判決關於科刑之部分，理由內說明已
    斟酌刑法第57條各款所列情狀，而為刑之量定之準據 (見原
    判決正本第3頁)。經核並無量刑輕重相差懸殊等裁量權濫用
    之情形。上訴人所執上訴理由，純係對原判決就刑之量定已
    詳予說明審酌之事項，漫為爭執，應認其實質上未符合具體
    之要件。依上說明，其上訴為不合法律上之程式，應予駁回
    。並不經言詞辯論為之。
三、據上論斷，應依刑事訴訟法第367條前段、第372條，判決如
    主文。
中    華    民    國    97    年    12    月    29    日
            刑事第二十二庭審判長法  官  何菁莪
                                法  官  李麗珠
                                法  官  洪于智
以上正本證明與原本無異。
施用第一級毒品罪部分如不服本判決，應於收受送達後10日內向
本院提出上訴書狀，其未敘述上訴之理由者並得於提起上訴後10
日內向本院補提理由書（均須按他造當事人之人數附繕本）「切
勿逕送上級法院」。
施用第二級毒品罪部分不得上訴。
                                書記官  柯月英
中    華    民    國    97    年    12    月    30    日


司法院資訊處製作；財團法人民間司法改革基金會備份。
